```toc
```

- [ ] PVE

Er was een probleem met het inleveren van het programma van eisen. De reflectie van Pedro was ingeleverd.

---

## Vragen

### Moet de topologie van de architectuur globaal of per locatie?
Dit moet per locatie maar wel globaal dus geen specefieke informatie over routers, switches, pc's. Je kan hiervoor gewoon 1/2 pc's neerzetten en als info erbij zetten hoeveel dit weergeven. Dus bv *dit zijn 50 pc's*.

### Bestandstype van het ontwerp?
We moeten het inleveren als een pdf bestand. Dan kunnen er notes bijgezet worden.

### Presentatie Professional Skills
Dit wordt later vermeld door Adri Pronk, hoe en wat hiervoor gedaan moet worden. 

---
## Volgende meeting
```js
16-03-2023 | 12:30
```


